臺灣高等法院刑事裁定
111年度聲字第989號
聲  請  人  臺灣高等檢察署檢察官
受  刑  人  李禧駿



上列聲請人因受刑人數罪併罰有二裁判以上，聲請定其應執行之
刑（聲請案號：臺灣高等檢察署111年度執聲字第398號），本院
裁定如下：
    主  文
李禧駿犯如附表所示各罪所處之刑，應執行有期徒刑貳年。
    理  由
一、聲請意旨略以：受刑人李禧駿（下稱受刑人）因違反毒品危
    害防制條例等數罪，先後經判決確定如附表，應依刑法第53
    條、第51條第5款規定，定其應執行之刑，爰依刑事訴訟法
    第477條第1項聲請裁定等語。
二、按裁判確定前犯數罪者，併合處罰之，而數罪併罰有二以上
    裁判者，應定其應執行之刑，其宣告多數有期徒刑者，於各
    刑中之最長期以上，各刑合併之刑期以下，定其刑期，但不
    得逾30年，刑法第50條、第51條第5款、第53條分別定有明
    文。再按刑事訴訟法第370條第2項、第3項，已針對第二審
    上訴案件之定應執行之刑，明定有不利益變更禁止原則之適
    用，於分屬不同案件之數罪併罰有應更定執行刑者，本於同
    為定刑裁定應為相同處理之原則，法院於裁定定應執行之刑
    時，自仍應有不利益變更禁止原則法理之考量，亦即另定之
    執行刑，其裁量所定之刑期，不得較重於前定之執行刑加計
    後裁判宣告之刑之總和，否則即與法律秩序理念及法律目的
    之內部界限有違（最高法院103年度第14次刑事庭決議及最
    高法院93年度台非字第192號判決意旨參照）。
三、經查： 
  ㈠參酌最高法院110年度台抗大字第489號裁定宜予受刑人陳述
    意見機會之意旨，受刑人已於其定刑聲請切結書中表示對本
    件定應執行刑案件的意見(見本院卷第9頁)，合先敘明。
  ㈡受刑人因違反毒品危害防制條例等案件，先後經法院判決判
    處如附表所示之刑，且咸經確定在案（均詳如附表所示），
    而本院為附表所示案件犯罪事實最後判決之法院，有本院被
    告前案紀錄表及各該刑事裁判附卷可稽。又其中受刑人所犯
    如附表編號1、3所示之案件，為得易科罰金之罪；如附表編
    號2、4之案件則為不得易科罰金之罪，屬刑法第50條1項但
    書第1款之情形。茲檢察官依受刑人請求聲請定其應執行之
    刑，此有受刑人民國111年2月17日親自簽名之定刑聲請切結
    書乙份存卷足參（見本院卷第9頁），本院審核認聲請為正
    當，應定其應執行之刑。
  ㈢爰審酌受刑人所犯如附表編號1所示之罪為施用第二級毒品罪
    ，附表編號2、4所示者為施用第一級毒品罪，均屬自戕身
    體健康之罪；附表編號3所示之行使偽造私文書罪，則為躲
    避查緝、冒用他人身分進而耗費司法資源之行為；參以附表
    所示各罪對社會所造成危害輕重有別，並斟酌本件對全體犯
    罪應予之整體非難評價程度，暨前述各罪定應執行刑之外部
    界限（各宣告刑中刑期最長之有期徒刑11月以上，各刑合併
    計算之刑期2年5月以下），及不利益變更禁止原則（其中附
    表編號2至4所示之罪曾經定應執行有期徒刑1年10月，加計
    附表編號1所示之罪，合計刑期為有期徒刑2年2月）等應遵
    守之內部界限，定其應執行之刑如主文所示。
四、依刑事訴訟法第477條第1項，刑法第50條第1項第1款、第2
    項、第51條第5款、第53條，裁定如主文。
中　　華　　民　　國　　111 　年　　3 　　月　　25　　日
                  刑事第十五庭  審判長法  官  陳芃宇
                                      法  官  陳勇松
                                      法  官  陳俞伶
以上正本證明與原本無異。
如不服本裁定，應於收受送達後五日內向本院提出抗告狀。
                                      書記官  朱家麒
中　　華　　民　　國　　111 　年　　3 　　月　　25　　日
附表：　
編        號  1 2 3         4 罪        名  施用第二級毒品罪 施用第一級毒品罪 行使偽造私文書罪 施用第一級毒品罪 宣   告   刑  有期徒刑4月 有期徒刑8月 有期徒刑6月 有期徒刑11月 犯 罪 日 期  105年9月1日23時50分為警採尿時回溯96小時內某時許 108年6月29日21時許 107年8月30日17時35分許 105年12月8日23時20分為警採尿時回溯26小時內某時許 偵查（自訴）機關年度案號  臺灣雲林地方檢察署106年度毒偵字第313號 臺灣雲林地方檢察署108年度毒偵字第1011號 臺灣雲林地方檢察署108年度偵字第7204號 臺灣新北地方檢察署106年度毒偵字第16號 最後事實審 法    院 臺灣雲林地方法院 臺灣高等法院臺南分院 臺灣雲林地方法院 臺灣高等法院  案    號 108年度易緝字第13號 108年度上訴字第1526號 108年度港簡字第324號 108年度上訴字第3951號  判決日期 108年7月31日 109年2月26日 109年1月10日 109年3月31日 確定判決 法    院 臺灣雲林地方法院 臺灣高等法院臺南分院 臺灣雲林地方法院 臺灣高等法院  案    號 108年度易緝字第13號 108年度上訴字第1526號 108年度港簡字第324號 108年度上訴字第3951號  確定日期 108年9月2日 109年4月13日 109年3月24日 109年4月29日 可否易科罰金          是         否         是         否 備        註  臺灣雲林地方檢察署108年度執字第3304號 臺灣雲林地方檢察署109年度執字第1233號 臺灣雲林地方檢察署109年度執字第1332號 臺灣新北地方檢察署109年度執字第6681號    編號2至4經本院109年度聲字第2430號裁定應執行有期徒刑1年10月